臺灣高等法院刑事裁定
109年度聲字第566號
聲  請  人  臺灣高等檢察署檢察官
受  刑  人  徐瑞萍


                    （現於法務部○○○○○○○○○執行中）      
 上列聲請人因受刑人數罪併罰有二裁判以上，聲請定其應執行
 之刑（109年度執聲字第165號），本院裁定如下：          
    主  文
徐瑞萍犯如附表所示各罪所處之刑，應執行有期徒刑陸年。
    理  由
一、聲請意旨略以：受刑人徐瑞萍因違反毒品危害防制條例等數
    罪，先後經判決確定如附表，應依刑法50條第1項但書第1款
    、第2項、第53條、第51條第5款規定，定其應執行之刑，爰
    依刑事訴訟法第477條第1項聲請裁定等語。
二、按裁判確定前犯數罪者，併合處罰之。但有下列情形之一者
    ，不在此限：一、得易科罰金之罪與不得易科罰金之罪。二
    、得易科罰金之罪與不得易服社會勞動之罪。三、得易服社
    會勞動之罪與不得易科罰金之罪。四、得易服社會勞動之罪
    與不得易服社會勞動之罪。前項但書情形，受刑人請求檢察
    官聲請定應執行刑者，依第51條規定定之；數罪併罰，有二
    裁判以上者，依刑法第51條之規定，定其應執行之刑；又宣
    告多數有期徒刑者，於各刑中之最長期以上，各刑合併之刑
    期以下，定其刑期。但不得逾30年，刑法第50條、第53條及
    第51條第5款分別定有明文。次按刑事訴訟法第370條第2項
    、第3項，已針對第二審上訴案件之定應執行之刑，明定有
    不利益變更禁止原則之適用；而分屬不同案件之數罪併罰，
    倘一裁判宣告數罪之刑，曾經定其執行刑，再與其他裁判宣
    告之刑定其執行刑時，在法理上亦應同受此原則之拘束（最
    高法院103年度第14次刑事庭會議決議意旨參照）。再按數
    罪併罰中之一罪，依刑法規定得易科罰金，若因與不得易科
    罰金之他罪合併處罰結果而不得易科罰金時，原可易科罰金
    部分所處之刑，自亦無庸為易科折算標準之記載（司法院釋
    字第144號解釋意旨參照）。
三、經查：本件受刑人徐瑞萍因違反毒品危害防制條例等數罪，
    先後經判決確定如附表所示之刑（附表編號4部分，聲請書
    犯罪日期欄原記載「107年7月5日」應更正為「104年7月5日
    」），有上開各罪刑事判決及本院被告前案紀錄表各1份在
    卷可憑。上開各罪均係在附表編號1所示之罪判決確定前所
    犯，且本院為犯罪事實最後判決之法院。其中附表編號1所
    示之罪，係處得易科罰金之刑，附表編號2至11所示之罪，
    係處不得易科罰金之刑，合於刑法第50條第1項但書第1款之
    情形，依刑法第50條第2項規定，須經受刑人請求檢察官聲
    請定其應執行刑，始得依刑法第51條規定定之。本件受刑人
    業於民國109年1月16日請求檢察官就附表所示之罪，聲請合
    併定應執行刑，此有臺灣桃園地方檢察署依102年1月25日修
    正之刑法第50條調查受刑人是否聲請定應執行刑調查表1份
    在卷可稽，是本件聲請人聲請定應執行刑，本院審核認為正
    當。
四、查附表編號2至11所示各罪所處之刑，曾經第一審判決（臺
    灣桃園地方法院104年度訴字第754號）與該判決附表一編號
    10所處之有期徒刑4年（嗣經本院改判無罪確定）合併定應
    執行有期徒刑7年，又附表編號1至2所示各罪所處之刑，前
    亦經臺灣桃園地方法院108年度聲字第2787號裁定應執行有
    期徒刑9月。爰參酌附表所示各罪宣告刑總和上限、各刑中
    最長期，以及前述曾經定應執行刑之內部界限，並審酌受刑
    人犯附表編號1至2為持有第二級毒品罪，編號3至11所示9罪
    均為販賣第二級毒品罪，此9罪屬相同犯罪類型，行為態樣
    、手段、動機相似，其責任非難重複程度較高，並參酌受刑
    人之犯罪情節及行為次數等情，就其所犯附表各罪為整體非
    難評價，定如主文所示之應執行刑。又受刑人所犯附表編號
    1雖係處得易科罰金之刑，然因與附表編號2至11判處不得易
    科罰金之刑合併定其應執行刑，自亦無庸為易科罰金折算標
    準之記載。
據上論斷，應依刑事訴訟法第477條第1項，刑法第50條第2項、
第53條、第51條第5款，裁定如主文。
中　　華　　民　　國　　109 　年　　2 　　月　　26　　日
                  刑事第七庭  審判長法　官  孫惠琳
                                    法　官  連雅婷
                                    法　官  戴嘉清
以上正本證明與原本無異。
如不服本裁定，應於收受送達後五日內向本院提出抗告狀。
                                    書記官  高建華
中　　華　　民　　國　　109 　年　　2 　　月　　27　　日
附表：
編號  1 2 3 罪名  毒品危害防制條例 毒品危害防制條例 毒品危害防制條例 宣告刑  有期徒刑3月 有期徒刑8月 有期徒刑3年8月 犯罪日期   不詳時間至104年08月10日 102年間某日至104年08月10日 104年07月04日 偵查(自訴) 機關年度案號  桃園地檢104年度毒偵字第3827號 桃園地檢104年度毒偵字第3827號 桃園地檢104年度毒偵字第3827號 最後 事實審 法院 桃園地院 桃園地院 本院  案號 104年度訴字第754號 104年度訴字第754號 108年度上訴字第897號  判決日期 107年12月20日 107年12月20日 108年11月13日 確定 判決  法院 桃園地院 桃園地院 本院  案號 104年度訴字第754號 104年度訴字第754號 108年度上訴字第897號  判決 確定日期 108年01月14日 108年01月14日 108年12月06日 是否得為易科罰金之案件  是 否 否 備註  桃園地檢108年度執緝字第1930號 桃園地檢108年度執緝字第1929號 桃園地檢109年度執字第680號   編號1至2經桃園地院108年度聲字第2787號裁定應執行有期徒刑9月   

編號  4 5 6 罪名  毒品危害防制條例 毒品危害防制條例 毒品危害防制條例 宣告刑  有期徒刑3年8月 有期徒刑3年8月 有期徒刑3年8月 犯罪日期   104年07月05日 104年07月09日 104年07月12日 偵查(自訴) 機關年度案號  桃園地檢104年度毒偵字第3827號 桃園地檢104年度毒偵字第3827號 桃園地檢104年度毒偵字第3827號 最後 事實審 法院 本院 本院 本院  案號 108年度上訴字第897號 108年度上訴字第897號 108年度上訴字第897號  判決日期 108年11月13日 108年11月13日 108年11月13日 確定 判決  法院 本院 本院 本院  案號 108年度上訴字第897號 108年度上訴字第897號 108年度上訴字第897號  判決 確定日期 108年12月06日 108年12月06日 108年12月06日 是否得為易科罰金之案件  否 否 否 備註  桃園地檢109年度執字第680號 桃園地檢109年度執字第680號 桃園地檢109年度執字第680號 

編號  7 8 9 罪名  毒品危害防制條例 毒品危害防制條例 毒品危害防制條例 宣告刑  有期徒刑3年8月 有期徒刑3年8月 有期徒刑3年8月 犯罪日期   104年07月15日 104年07月18日 104年07月21日 偵查(自訴) 機關年度案號  桃園地檢104年度毒偵字第3827號 桃園地檢104年度毒偵字第3827號 桃園地檢104年度毒偵字第3827號 最後 事實審 法院 本院 本院 本院  案號 108年度上訴字第897號 108年度上訴字第897號 108年度上訴字第897號  判決日期 108年11月13日 108年11月13日 108年11月13日 確定 判決  法院 本院 本院 本院  案號 108年度上訴字第897號 108年度上訴字第897號 108年度上訴字第897號  判決 確定日期 108年12月06日 108年12月06日 108年12月06日 是否得為易科罰金之案件  否 否 否 備註  桃園地檢109年度執字第680號 桃園地檢109年度執字第680號 桃園地檢109年度執字第680號 

編號  10 11 (以下空白) 罪名  毒品危害防制條例 毒品危害防制條例  宣告刑  有期徒刑3年8月 有期徒刑4年  犯罪日期   104年07月24日 104年07月16日  偵查(自訴) 機關年度案號  桃園地檢104年度毒偵字第3827號 桃園地檢104年度毒偵字第3827號  最後 事實審 法院 本院 本院   案號 108年度上訴字第897號 108年度上訴字第897號   判決日期 108年11月13日 108年11月13日  確定 判決  法院 本院 本院   案號 108年度上訴字第897號 108年度上訴字第897號   判決 確定日期 108年12月06日 108年12月06日  是否得為易科罰金之案件  否 否  備註  桃園地檢109年度執字第680號 桃園地檢109年度執字第680號